【裁判字號】    90,易,802
【裁判日期】    900409
【裁判案由】    竊盜等
【裁判全文】
臺灣臺中地方法院刑事判決                            九十年度易字第八二號
    公  訴  人  臺灣台中地方法院檢察署檢察官
    被      告  丁○○
                甲○○
右列被告因贓物案件，經檢察官提起公訴（八十七年度偵字第二五九三七號），本院
判決如左：
    主  文
丁○○、甲○○收受贓物，各處罰金參仟元，如易服勞役，均以參佰元折算壹日。
    事  實
一、丁○○明知其表哥丙○○（俟到案後另行審結）所有原車號ＫＣＭ─０九六號三
    陽牌藍色重機車上所懸掛之ＪＷＧ─０二七號車牌一面，係來路不明之贓物（上
    開車牌係戊○○所有，於民國八十六年八月十一日上午六時許，在台中縣潭子鄉
    ○○路○段六之六號前失竊），竟於八十六年九月間，在台中縣大雅鄉○○路六
    號丙○○住處，向丙○○借用收受該懸掛ＪＷＧ─０二七號車牌之機車，供己騎
    乘使用。甲○○亦明知其朋友丁○○所持有原車號ＫＣＭ─０九六號三陽牌藍色
    重機車上所懸掛之ＪＷＧ─０二七號車牌一面，係來路不明之贓物，仍於八十七
    年八月間，在台中縣大肚鄉○○路○段八五四巷七十二號住處，向丁○○借用收
    受該懸掛ＪＷＧ─０二七號車牌之機車，供己騎乘使用。嗣於八十七年十一月二
    十五中午十二時二十七分許，甲○○騎乘上開懸掛ＪＷＧ─０二七號車牌之機車
    搭載不知情之妻乙○○，行經台中縣大肚鄉○○路○段五００號前為警盤查查獲
    。
二、案經臺中縣警察局烏日分局移送臺灣臺中地方法院檢察署檢察官偵查起訴。
    理  由
一、訊據被告丁○○、甲○○二人固坦承分別於右揭時地借用收受懸掛ＪＷＧ─０二
    七號車牌之機車之事實，惟均矢口否認有收受贓物之犯行，辯稱：渠等借用機車
    時就懸掛該車牌，並不知道該車牌係他人失竊之物云云。經查上開ＪＷＧ─０二
    七號車牌一面係被害人戊○○所有，於八十六年八月十一日上午六時許，在台中
    縣潭子鄉○○路○段六之六號前連同機車一併失竊之情，業據被害人戊○○於警
    訊時指述明確，並有贓物認領保管收據一紙附卷足憑，可知該機車車牌確屬失竊
    之贓物無誤。再按正常來源之機車（包括車牌）必有行車執照等來源證明，一般
    人在借用機車時，當應注意索取該等來源證件，加以核對以示正當，此乃借車必
    備之程序及通常之經驗法則，被告二人身為成年人，明知駕駛車輛需持用行車執
    照，惟其竟均未向出借者索取行車執照，即貿然取得懸掛他人所失竊之車牌之機
    車，並分別駛用十一個月及三個月之久，堪認被告二人對該機車車牌係屬來路不
    明之贓物應有所認識。是被告二人辯稱不知該機車車牌為贓物云云，核屬事後卸
    責之詞，不足採信，其二人之犯行堪以認定。
二、核被告丁○○、甲○○所為，均係犯刑法第三百四十九條第一項之收受贓物罪。
    爰審酌被告二人貪圖方便，隨意收受來路不明之贓物，造成失主損失匪淺，惟念
    及被告二人所收受者係機車車牌，價值不高，情節非重等一切情狀，各量處如主
    文所示之刑，並均諭知易服勞役之折算標準。
三、被告丙○○經傳喚無著，俟到案後另行審結，併此敘明。
據上論斷，應依刑事訴訟法第二百九十九條第一項前段，刑法第三百四十九條第一項
、第四十二條第二項，罰金罰鍰提高標準條例第一條前段、第二條，判決如主文。
中      華      民      國    九十      年      四      月      九      日
                                台灣台中地方法院刑事第四庭
                                        法  官  張  靜  琪
右正本證明與原本無異。
如不服本判決，應於判決送達後十日內向本院提出上訴狀，上訴於臺灣高等法院臺中
分院( 須附繕本 )。
                                        書記官
中      華      民      國    九十      年       四      月     九     日
附錄論罪科刑法條
刑法第三百四十九條
收受贓物者，處三年以下有期徒刑、拘役或五百元以下罰金。
搬運、寄藏、故買贓物或為牙保者，處五年以下有期徒刑、拘役或科或併科一千元以
下罰金。
因贓物變得之財物，以贓物論。


司法院資訊處製作；財團法人民間司法改革基金會備份。
